臺灣桃園地方法院刑事判決　　　　　　　　　　　　九十三年度簡上字第二二七號
　　上　訴　人
　　即　被　告　甲○○　男　二.
右列上訴人即被告因毀損等案件，不服本院桃園簡易庭中華民國九十三年六月十四日
所為第一審判決（聲請簡易判決處刑書案號：九十三年度偵字第六三一九號），提起
上訴，本院管轄之第二審地方法院合議庭判決如左：
    主  文
原判決關於毀損部分撤銷。
甲○○損壞他人鋁門之玻璃，足以生損害於他人，處拘役貳拾日，如易科罰金，以
佰元折算壹日。
其餘上訴駁回。
    事  實
一、被告甲○○曾於民國八十五年間，因對上官暴行案件，經軍法機關判處有期徒刑
    五年確定，於八十五年四月四日起羈押至八十五年七月一日入監執行，並於八十
    八年七月三十一日假釋出監，於九十年一月十三日假釋期滿，未經撤銷假釋，未
    執行之刑以執行論而執行完畢。因合於八十九年二月四日修正施行之兵役法第五
    條第一項第一款曾判處五年以上有期徒刑者及同條項第二款執行有期徒刑在監合
    計滿三年者等禁服兵役要件，依同法第二十八條第三款規定，消失其後備軍人身
    分。其於九十二年間，因妨害公務案件，經台灣高等法院台南分院判處有期徒刑
    四月確定；又於九十二年間，因毀損案件，經台灣台北地方法院判處有期徒刑四
    月確定；上開二罪經台灣台北地方法院裁定應執行有期徒刑七月。復於九十二年
    間，因違反商標法案件，經台灣台北地方法院判處拘役五十九日確定。於九十二
    年間，再因公共危險案件，經台灣台北地方法院判處罰金（銀元）一萬元確定。
    又於九十三年間，因傷害案件，經台灣台北地方法院判處有期徒刑四月確定。上
    開各罪，現接續執行中（以上均不符合累犯要件）。其於因禁服兵役消失後備軍
    人身分後，經桃園縣後備司令部誤予點閱召集，而於九十二年八月十五日至桃園
    縣中壢市龍岩營區陸軍第六軍團補充兵營報到。報到後向部隊長官反應其因另案
    當日下午須至台灣台北地方法院出庭之事，部隊人員乃請其提出相關證明文件。
    其於當日十一時四十分許，至該部隊營部辦公室，表明能否讓其請公假出庭，或
    開具證明文件。該部隊營長乙○○乃表明請須提出相關證明文件辦理請假手續，
    否則無法准假。其因無法提出證明文件，而未獲准請假離開營區或取得證明，乃
    心生不滿，遂基於於公務員依法執行職務時當場、公然侮辱之犯意，在該多數人
    得共聞見之營部辦公室內，於負責該次點閱召集相關召訓事務之該部隊營長乙○
    ○依法執行職務時，當場公然以閩南語反覆辱罵「幹你娘」、「幹你娘雞巴」之
    穢語。並即離開營部辦公室，往穿堂中廊走去時，復另行起意，基於毀損之犯意
    ，以其右手敲擊穿堂鋁門上之玻璃一片（為該營區一般性之門窗設備，非公務員
    職務上所掌管之物品），將該片玻璃擊破碎裂損壞，足以生損害於該鋁門玻璃所
    屬機關即該部隊。
二、案經被害人乙○○（兼為桃園縣中壢市龍岩營區陸軍第六軍團補充兵營之法定代
    理人）訴請桃園憲兵隊移送台灣北部地方軍事法院檢察署檢察官偵查後，以無審
    判權為不起訴處分後，移送台灣板橋地方法院檢察署檢察官呈請台灣高等法院檢
    察署核轉台灣桃園地方法院檢察署檢察官偵查後聲請以簡易判決處刑。
    理  由
一、訊據上訴人即被告甲○○矢口否認右揭犯行，辯稱伊當時並非係當著被害人乙○
    ○的面罵，而是從被害人辦公室出來後走到走廊時才罵的，且走到鋁門時，因為
    不知道開門的方向，用力去推門，門上面的玻璃才會破掉，伊並非故意的去破壞
    玻璃門，且伊於事發當天就玻璃門破損部分予以賠償云云。然查被告前開犯罪事
    實，業經告訴人乙○○於憲兵人員訊問、軍事檢察官、及檢察官訊問時指訴甚詳
    ，並經證人即當時在場之該部隊營輔導長徐琪、證人即當時在場之該部隊作戰官
    賴建宏於憲兵人員訊問、軍事檢察官訊問及檢察官訊問時、證人即當時在場之該
    部隊人事官曹承瑞於憲兵人員訊問與軍事檢察官訊問時分別證述甚詳，且有該鋁
    門玻璃損壞情形之照片影本三張在卷可稽。被告係於無法提出相關證明文件，未
    能獲營長准假離營或取得證明，因而心生不滿當場辱罵上開穢語，自係針對主其
    事而當時正在處理該事務依法執行職務而未准其請假之營長乙○○為之甚明，其
    所辯非針對營長或任何部隊長官辱罵云云，顯為卸責之詞，不足採信。又該鋁門
    之玻璃有相當之厚度，依其損壞情形，並非單純出現裂痕，而係破碎呈一個大破
    洞，玻璃碎片四散於地。被告又自承其有敲該玻璃，致其右手掌受傷，足見其係
    刻意出手猛力敲擊而擊破損壞該玻璃，有毀損之故意甚明。其所辯係不小心打破
    該玻璃云云，同為卸責之詞，非可採信。又該處所當時除被告與乙○○外，尚有
    徐琪、曹承瑞、賴建宏等多人在場，且隨時可能有公差人員或該部隊官、士、兵
    出入，自屬多數人得共聞見之場所，合於公然之要件。是本件事證已經明確，被
    告犯行堪予認定。
二、核被告甲○○所為，係犯刑法第一百四十條第一項之於公務員依法執行職務時，
    當場侮辱罪、刑法第三百零九條第一項之公然侮辱罪及刑法第三百五十四條之毀
    損罪。其所犯上開於公務員依法執行職務時，當場侮辱及公然侮辱罪二罪間，係
    一行為而侵害公務員公務執行之國家法益，及公然侮辱而侵害乙○○之個人法益
    ，為想像競合犯，應依刑法第五十五條規定，從一重依於公務員依法執行職務時
    ，當場侮辱罪處斷。所犯於公務員依法執行職務時，當場侮辱與毀損二罪間，犯
    意各別，罪名不同，行為有異，應分論併罰。本件合議庭審理結果，認原審以上
    訴人即被告甲○○犯刑法第一百四十條第一項之於公務員依法執行職務時，當場
    侮辱罪、刑法第三百零九條第一項之公然侮辱罪，判處有期徒刑四月，並准以銀
    元三百元折算一日，其認事用法及量刑均無不當，應予維持，上訴人此部分之上
    訴，為無理由，應予駁回。惟就毀損部分，被告已於案發當天賠償告訴人等情，
    此經告訴人於本院審理時證稱「（審判長問：被告毀損玻璃部分，有賠償嗎？）
    有賠償。」、「（審判長問：賠償是在什麼時候賠的？）當天把他送到醫院之後
    ，被告當天以現金賠償。」屬實（參本院九十三年十一月十七日審判筆錄第六頁
    ），原審未及審酌，自有未合，上訴人執此指摘原審判決不當，為有理由，自應
    由本院將原判決撤銷改判。爰審酌上訴人即被告犯罪之動機、手段、犯罪所生之
    損害及已與告訴人達成和解等一切情狀，量處如主文所示之刑，並諭知易科罰金
    之折算標準，以示懲儆。
三、應依刑事訴訟法第四百五十五條之一第三項、第三百六十九條第一項前段、第三
    百六十四條、第二百九十九條第一項前段，刑法第一百四十條第一項、第三百零
    九條第一項、第三百五十四條、第五十五條、第四十一條第一項前段，罰金罰鍰
    提高標準條例第一條前段、第二條，判決如主文。
本案經檢察官張啟聰到庭執行職務。
中　　　華　　　民　　　國　　九十三　　年　　 十一 　　月　　 三十 　　日
                                 臺灣桃園地方法院刑事第五庭
                                     審判長法  官  潘政宏
                                           法  官  邱滋杉
                                           法  官  周炳全
右正本證明與原本無異。
不得上訴。
                                           書記官  陳夏施
中　　　華　　　民　　　國　　九十三　　年　　 十一 　　月　　 三十 　　日
附本案論罪科刑之法條：
中華民國刑法第一百四十條
(侮辱公務員公署罪)
於公務員依法執行職務時，當場侮辱，或對於其依法執行之職務公然侮辱
者，處六月以下有期徒刑、拘役或一百元以下罰金。
對於公署公然侮辱者亦同。
中華民國刑法第三百零九條
(公然侮辱罪)
公然侮辱人者，處拘役或三百元以下罰金。
以強暴犯前項之罪者，處一年以下有期徒刑、拘役或五百元以下罰金。
中華民國刑法第三百五十四條
毀棄、損壞前二條以外之他人之物或致令不堪用，足以生損害於公眾或他
人者，處二年以下有期徒刑、拘役或五百元以下罰金。
